# 陈老师，赔偿问题和质保问题

提问人：liandlh 时间：2019-01-19 15:14:46
陈老师，您好！
我有些问题想请教您一下。
第一：因产品质量问题而导致的对客户的赔偿，主要形式有赔钱和赔货。
赔货：若之前有问题的货退回了，再重新发货，那么是不是做正常账务处理，即冲回之前的收入和成本，然后再对新发货确认新的收入和成本？并且考虑退回货的跌价问题？
若之前有问题的货不退回了，再补发货不收钱了，那么这个账务处理是做借营业外支出，贷存货，贷应交税费-销项税（相当于视同销售）？是这样吗？这里为什么不可以做正常结转成本，收入为零，相当于毛利是负数呢，是因为不符合收入定义没有经济利益总流入吗？
若是赔钱：那就是直接做营业外支出即可，是吗？
第二：还有个问题是保证性质保的计提问题。
我们一家客户，分别出国内审计报告和提交国外合并用的报表。对于保证性质保这块的计提，国内并没有计提，但是在提交国外合并用的报表时，会根据销售数字，集团公司有个规定比例来计提并计入销售费用和预计负债。我想请问陈老师，国外计提是合并方的一个要求，国内这块一直没有计提，那是不是需要计提？计提的前提是不是需要客户自己合理估计以往发生质保的情况而给出一个比率，我们去复核这个比率是不是合理？如果说客户自己给不出这方面比例的估计和一些支持性数据那是不是国内这块也不建议计提呢？
谢谢陈老师！！！！！！

回答人：chenyiwei
假设该企业不计提产品质量保证性质的预计负债是合理的，则：
若之前有问题的货退回了，再重新发货，那么做正常账务处理，即冲回之前的收入和成本，然后再对新发货确认新的收入和成本。并且考虑退回货的跌价问题。
若是赔钱：那就是直接做营业外支出（也可能是销售费用）。
保证性质保属于会计估计问题，理论上国内外准则下的报表中不应有差异。需要客户自己合理估计以往发生质保的情况而给出一个比率，我们去复核这个比率是不是合理。“客户自己给不出这方面比例的估计和一些支持性数据” 的情况应很少见。

提问人：liandlh 时间：2019-01-19 19:05:36
陈老师，这个您没回复，是不是看漏了，就是：
若之前有问题的货不退回了，再补发货不收钱了，那么这个账务处理是做借营业外支出，贷存货，贷应交税费-销项税（相当于视同销售）？是这样吗？
这里为什么不可以做正常结转成本，收入为零，相当于毛利是负数呢，是因为不符合收入定义没有经济利益总流入吗？
其他回复收到，谢谢陈老师！！

回答人：chenyiwei
可以这样处理，因为发出货物此时是作为补救，不产生新的收入，所以直接按成本计入销售费用或营业外收支。